【裁判字號】    91,訴,629
【裁判日期】    920123
【裁判案由】    營業稅
【裁判全文】
臺中高等行政法院判決                              九十一年度訴字第六二九號
                              .
    原      告  加麒工業股份有限公司
    代  表  人  林勇成
                已於九十一年.
    被      告  財政部台灣省中區國稅局
    代  表  人  乙○○
    訴訟代理人  丙○○
右當事人間因營業稅事件，原告不服財政部中華民國九十一年七月十八日台財訴字第
○八九○○○四三一五號訴願決定，提起行政訴訟。本院判決如左︰
    主  文
原告之訴駁回。
訴訟費用由原告負擔。
    事  實
一、事實概要：原告於民國（下同）八十三、八十四年間購進貨物，未依規定取得實
    際銷貨人開立之發票，卻以有限責任台灣省廢棄物合作社彰化分社（以下簡稱廢
    合社彰化分社）虛開之ＡＨ00000000號等統一發票廿七張，計銷售額新
    台幣（下同）六、四四四、三二六元，稅額三二二、二二０元，充當進項憑證申
    報扣抵銷項稅額，有取得不得扣抵之憑證申報扣抵銷項稅額之情事，案經法務部
    調查局台北縣調查站查獲，移由被告審理，被告認違章事實明確，除依行為時營
    業稅法第五十一條第五款規定，就其虛報進項稅額部分追繳稅款三二二、二二０
    元外，其應自他人取得憑證而未取得憑證部分，依稅捐稽徵法第四十四條規定核
    處罰鍰計三二二、二一六元，原告不服，申請復查，未獲變更，復提起訴願，經
    訴願決定撤銷重核，被告重為復查時，因查明原告之交易對象實為鎧鍵不銹鋼有
    限公司（以下簡稱鎧鍵公司），其向鎧鍵公司進貨，並支付價款與該公司，卻取
    得廢合社彰化分社開立之發票充當進項憑證申報扣抵銷項稅額，故仍維持原處分
    ，原告仍不服，再次向財政部提起訴願，亦經決定駁回，遂提起行政訴訟。
二、兩造聲明：
    (一)原告聲明：求為判決撤銷原處分及訴願決定。
    (二)被告聲明：求為判決駁回原告之訴。
三、兩造之陳述及爭點：
    (一)原告部分：
      (1)原告係依法組設公司組織，一向誠實申報納稅，八十三及八十四年間，原告
        向台灣省廢棄物運銷合作社（以下簡稱廢合社）所設收集站司庫顏清連購入
        廢棄物計六、四四四、三二六元，取具該社開立統一發票抵扣銷項稅額，原
        即屬適法行為，詎料被告卻以原告未自實際交易對象取得進項憑證為由，核
        定補徵營業稅計三二二、二二○元，並裁處罰鍰三二二、二一六元，原告不
        服，依法提起行政救濟，案經台灣省政府八十八一月十一日訴願決定撤銷，
        由被告另為處分，被告重查後仍執前辭，原告至為不服，依法提起訴願，未
        獲變更，爰提本件訴訟。
      (2)按廢合社係台灣省攻府輔導國內從事廢棄物回收業者依據合作社法組設之合
        法組織，依據該社章程規定辦理社員收集廢棄物之共同運銷為業。該社為利
        各地社員集貨，乃於各地設置「收集站」，並指定一人擔任「司庫」，負責
        代為處理廢合社社員共同運銷相關事務，包括廢棄物收集、運送，收付款等
        工作，原告自八十三年至八十四年間向廢合社司庫顏清連購入廢棄物，交易
        時顏清連表明其係廢合社司庫，其銷售之廢棄物係廢合社社員共同運銷貨品
        ，故銷售之統一發票應由廢合社開立，按既屬違章，必有兩造，若原告真屬
        向非實際交易對象取具進貨憑證，則廢合社必屬開立不實統一發票之違章主
        體，惟截至目前，並未聞該社因此違章行為而受罰，寧非怪事？又若廢合社
        開立系爭發票係適法行為，何以單罰原告？原告此一質疑於訴願書載明綦詳
        ，被告卻略而不辯，訴願決定機關亦棄而不論，自有決定不備理由之違法，
        合先指明。
      (3)再按訴願決定書所引財政部八十七年七月十四日台財稅第八七一九五三○九
        ○號函附會議記錄：「... 『(一)... 如查明營業人確有向廢合社之社員購進
        廢棄物，並向該合作社支付貨款，其取得合作社開立金額相符之統一發票作
        為進項憑證申報扣抵銷項稅額，於法尚無不合，應免依稅捐稽徵法第四十四
        條及營業稅法第十九條或第五十一條第五款規定補稅處罰』上開情形，如營
        業人係支付貨款與未具營利事業負責人身分之司庫，亦有適用』...(二)：...
        司庫如兼具營利事業負責人身份，其交付再生工廠之廢棄物，除調查單位之
        筆錄及報告書外，若尚無其他具體事證證明確係該營利事業銷售予再生工廠
        者... 宜認定係該社社員共同運銷之廢棄物... 」。另財政部前次再訴願決
        定撤銷原處分之理由亦明確指出：「... 所謂司庫之性質，依據廢合社八十
        七年六月四日之陳情書稱，司庫係該社各地回收場處理相關交易及款項收付
        之人員，在外代表合作社收集及出售廢棄物，亦代表合作社支付及收受貨款
        。故司庫對外收取貨款，即代表廢合社收取貨款，至其有無將貨款交付廢合
        社似難要求交易第三人應予辨認」，從而據以撤銷被告之課稅處分。綜上揭
        財政部之見解，可得調查單位所作之調查筆錄及報告書，並非認定課稅之唯
        一證據，稅捐稽徵機關若認定司庫銷售之廢棄物非屬廢合社之共同運銷，必
        須有「其他具體事證」，否則宜認係廢合社共同運銷，至為彰明。再者，營
        業人向司庫支付貨款，即代表係廢合社之收款，並不要求交第三人應予辨認
        ，亦彰彰明甚，準此，被告以司庫顏清連於調查單位之筆錄但別無其他具體
        事證，即推論系爭銷售額係顏清連已被註銷之鎧鍵公司所為，即難謂適法。
      (4)末按前揭財政部八十七年七月十四日台財稅第八七一九五三○九○號函檢附
        會議記錄結論前段所指：廢棄物回收產業與一般貨物買賣殊有不同，而廢合
        社原具有促使廢棄物買賣進入加值型營業稅體系之功能，... 足徵調查單位
        在未識廢棄物回收作業前之作為殊有可議，爰此，雖廢合社案件株連甚廣，
        惟事後大都以撤銷原處分結案。茲檢附嘉義市稅捐處重行查核決定書等二份
        ，該二家案情與原告之案情完全相同，均獲該處撤銷原處分之待遇，請判決
        如訴之聲明，以維憲法保障之「平等法則」。
    (二)被告部分：
      (1)按「納稅義務人，有左列情形之一者，除追繳稅款外，按所漏稅額處一倍至
        十倍罰鍰，並得停止其營業︰五、虛報進項稅額者。」為行為時營業稅法第
        五十一條第五款所規定，「關於調查單位查獲營業人取得台灣省廢棄物運銷
        合作社開立之統一發票作為進項憑證申報扣抵銷項稅額涉嫌違章案件，究應
        如何處理，案經與會單位充分討論，獲致結論如次：(二)如查明營業人確有購
        進廢棄物之事實，惟未支付貨款予台灣省廢棄物運銷合作社，其取得該社開
        立之統一發票作為進項憑證申報扣抵銷項稅額者，除進貨未取得實際銷貨人
        出具之憑證，依營業稅法第十九條第一項第一款規定，應就其取得不得扣抵
        憑證而扣抵銷項稅額部分，追補稅款外，並應依稅捐稽徵法第四十四條規定
        處以行為罰。」經財政部八十六年三月十八日台財稅第八六一八八八０六一
        號函釋在案，又「依財政部八十六年三月十八日台財稅第八六一八八八０六
        一號函送同年三月三日研商『營業人取得廢棄物運銷合作社開立之統一發票
        涉嫌違章案件查核及執行相關事宜』會議紀錄之結論(一)『如查明營業人確有
        向台灣省廢棄物運銷合作社之社員購進廢棄物，並向該合作社支付貨款，其
        取得該合作社開立金額相符之統一發票作為進項憑證申報扣抵銷項稅額，於
        法尚無不合，應免依稅捐稽徵法第四十四條及營業稅法第十九條或第五十一
        條第五款規定補稅處罰。』上開情形，如營業人係支付貨款與該合作社未具
        營利事業負責人身分之司庫，亦有適用。」復經財政部八十七年七月十四日
        台財稅第八七一九五三０九０號函送八十七年六月五日立法院陳委員朝容、
        施委員台生及郭委員金生聯合舉辦「『廢棄物回收逃漏稅處罰案』--業者與
        相關部會協調會」會議紀錄結論(一)核釋有案。
      (2)卷查原告於八十三、八十四年間購進貨物，未依規定取得實際銷貨人顏清連
        開立之發票，卻以廢合社彰化分社虛開之ＡＨ00000000等統一發票
        廿七張，計銷售額六、四四四、三二六元，稅額三二二、二二０元，充當進
        項憑證申報扣抵銷項稅額，案經法務部調查局台北縣調查站查獲廢合社有未
        依規定開立發票之情事，取具鎧鍵公司負責人顏清連調查筆錄移被告查核後
        ，經依原告八十六年十月二十二日出具之承諾書（承諾向顏清連進貨）及支
        付貨款支票，核認其向顏清連購進貨物，取得非實際交易對象廢合社彰化分
        社開立之發票申報扣抵銷項稅額，故依首揭財政部八十六年三月十八日台財
        稅第八六一八八八０六一號函釋會商結論(二)之規定，依行為時營業稅法第五
        十一條第五款規定，就其虛報進項稅額部分追繳稅款四二九、七五七元外，
        並依稅捐稽徵法第四十四條規定其應自他人取得憑證而未取得憑證部分，核
        處行為罰鍰計四二九、七五五元；惟嗣後財政部復以八十七年七月十四日台
        財稅第八七一九五三０九０號函送八十七年六月五日立法院陳委員朝容、施
        委員台生及郭委員金生聯合舉辦「『廢棄物回收逃漏稅處罰案』--業者與相
        關部會協調會」會議紀錄結論供參辦，故經訴願決定撤銷原處分，就本案究
        有無前揭財政部函送會議紀錄之適用，由被告重行核定。被告重行復查時，
        為查明本案是否有首揭財政部兩函釋免予補稅及裁罰規定之適用，經就「本
        案交易時顏清連是否兼具鎧鍵公司負責人身分」及「支付貨款情形」詳加查
        核後，查得鎧鍵公司雖經台灣省政府建設廳以八十二年四月十二日建三字
        第二０三八五一號公告撤銷登記，惟撤銷登記後仍有營業事實，其稅籍並未
        註銷，且未依公司法第二十四條規定辦理清算，公司並未合法解散。原告
        向鎧鍵公司購進貨物，除其中一筆以現金付款（該現金支出傳票記載：支付
        鎧鍵七月帳，顏清連代收），餘共開立支票三十二紙付款，受款人均為鎧鍵
        不銹鋼有限公司，可證鎧鍵公司經台灣省政府建設廳公告撤銷登記後仍持續
        與原告進行交易，顏清連加入廢合社顯係為方便鎧鍵公司營業需要權宜之計
        ，原告之交易對象實為鎧鍵公司（被告處分書原核認其向顏清連進貨應係誤
        認，特予更正）。原告既向鎧鍵公司進貨，並支付價款與該公司，卻取得廢
        合社彰化分社開立之發票充當進項憑證申報扣抵銷項稅額，被告核定除依行
        為時營業稅法第五十一條第五款規定，就其虛報進項稅額部分追繳稅款外，
        並就其應自他人取得憑證而未取得憑證部分，依稅捐稽徵法第四十四條規定
        核處行為罰鍰，於法並無不合。
      (3)原告主張：原告自八十三年至八十四年間向廢合社司庫顏清連購入廢棄物，
        交易時顏清連表明其係廢合社司庫，其銷售之廢棄物係廢合社社員共同運銷
        貨品，故銷售之統一發票應由廢合社開立。按既屬違章，必有兩造，若原告
        真屬向非實際交易對象取具進貨憑證，則廢合社必屬開立不實統一發票之違
        章主體，惟截至目前，並未聞該社因此違章行為而受罰，又若廢合社開立系
        爭發票係適法行為，何以單罰被告？又依財政部八十七年七月十四日台財稅
        第八七一九五三０九０號函附會議紀錄及財政部前次再訴願決定撤銷原處分
        之理由，可得調查單位所作之調查筆錄及報告書，並非認定課稅之唯一證據
        ，稅捐稽徵機關若認定司庫銷售之廢棄物非屬廢合社之共同運銷，必有其他
        具體事證，否則宜認係廢合社社員共同運銷，再者，營業人向司庫支付貨款
        ，即代表係廢合社之收款，並不要求交易第三人應予辨認，被告以司庫顏清
        連之調查筆錄，即推論系爭銷售額係顏清連已被註銷之鎧鍵公司所為，即難
        謂適法；又雖廢合社案件株連甚廣，惟事後大都以撤銷原處分結案。茲檢附
        嘉義市稅捐處重行查核決定書等二份，該二家案情與原告之案情完全相同，
        均獲該處撤銷原處分之待遇。
      (4)查原告與鎧鍵公司交易，自始至終均以鎧鍵公司為交易及支付貨款對象，本
        案之核定，除參考顏清連談話筆錄及原告之承諾書外，並就原告提示支付價
        款資料深入查證，違章事證明確；鎧鍵公司雖經台灣省政府建設廳以八十二
        年四月十二日建三字第二０三八五一號公告撤銷登記，惟並未註銷稅籍，仍
        有營業事實，核無財政部八十七年七月十四日台財稅第八七一九五三０九０
        號函送八十七年六月五日立法院陳委員朝容、施委員台生及郭委員金生聯合
        舉辦「『廢棄物回收逃漏稅處罰案』--業者與相關部會協調會」會議紀錄結
        論(一)免依稅捐稽徵法第四十四條及行為時營業稅法第十九條或第五十一條第
        五款規定補稅處罰之適用。其於被告調查時承諾係向顏清連個人進貨，復查
        主張顏清連係廢合社社員兼司庫，顯係誤導被告認定，冀圖適用財政部八十
        六年三月十八日台財稅第八六一八八八０六一號函而得以免罰，被告於復查
        後依據違章事實維持原處分，於法並無違誤。至於被告對於顏清連另為處分
        部分，係於財政部八十七年七月十四日台財稅第八七一九五三０九０號函送
        八十七年六月五日立法院陳委員朝容、施委員台生及郭委員金生聯合舉辦「
        『廢棄物回收逃漏稅處罰案』--業者與相關部會協調會」會議紀錄結論前，
        於八十六年六月二十八日所為之處分，該案並經財政部再訴願決定撤銷原處
        分，由被告依據相關法令及違章事實重為復查結果撤銷原處分，惟原告進貨
        部分認定實際交易對象為鎧鍵公司，故另案向鎧鍵公司補稅處罰，該公司不
        服申請復查亦經被告駁回在案，並無所稱無對造違章之處罰，而廢合社代他
        人開立發票係屬刑事案件已由檢察署偵辦中。次查鎧鍵公司雖經台灣省政府
        建設廳於八十二年四月間公告撤銷登記，惟該公司仍繼續申購使用統一發票
        ，被告所屬大屯分處本於實質課稅原則，未註銷其稅籍，於法並無不合，被
        告復查結果對於原告違章事實之核定雖與原處分書之敘述略有差異，惟其核
        定補稅處罰之結果及依據法條並無差異，被告復查決定維持原處分，亦無未
        洽；再查原告向鎧鍵公司負責人顏清連購進貨物，共開立支票三十二紙及現
        金付款，受款人均為鎧鍵公司，其付款期間自八十三年六月至八十五年四月
        將近二年期間，受款人均為鎧鍵公司，顯非一時疏忽錯誤，足證其實際交易
        對象即鎧鍵公司，原告主張核不足採。另原告所舉嘉義市稅捐處等二份重行
        查核決定書，主張該二家營業人案情與原告之案情完全相同，均獲該處撤銷
        原處分之待遇乙節，查該二案案情與本案案情並不完全相同且係個案決定，
        並無拘束本案之效力，併予陳明。
    理  由
壹、按本件原告就其八十三年及八十四年營業稅事件提起行政救濟，原以台中縣稅捐
    稽徵處為被告，而行政院八十九年六月十六日台八十九財一七五五七號函，將原
    財政部各地區國稅局委託各直轄市及縣（市）政府所屬稅捐稽徵處代徵之營業稅
    ，自九十二年一月一日起，由各該國稅局自行稽徵（見本院卷第六十五頁財政部
    九十一年十二月二十三日台財稅字第０九一０四五七二八九號函），本件業務已
    由財政部台灣省中區國稅局承接，並具狀聲明承受訴訟，核無不合，應予准許，
    先予敘明。
貳、有關補徵營業稅部分﹕
一、按「營業人左列進項稅額，不得扣抵銷項稅額﹕一、購進之貨物或勞務未依規定
    取得並保存第三十三條所列之憑證者。」、「營業人以進項稅額扣抵銷項稅額者
    ，應具有載明其名稱、地址及統一編號之左列憑證﹕一、購買貨物或勞務時，所
    取得載有營業稅額之統一發票。」、「納稅義務人，有左列情形之一者，除追繳
    稅款外，按所漏稅額處一倍至十倍罰鍰，並得停止其營業﹕一、... 五、虛報進
    項稅額者。」分別為行為時營業稅法第十九條第一項第一款及第三十三條第一款
    、第五十一條第五款所明定。又「... (二)如查明營業人確有購進廢棄物之事實，
    惟未支付貨款予台灣省廢棄物運銷合作社，其取得該社開立之統一發票作為進項
    憑證申報扣抵銷項稅額者，除進貨未取得實際銷貨人出具之憑證，依營業稅法第
    十九條第一項第一款規定，應就其取得不得扣抵憑證而扣抵銷項稅額部分，追補
    稅款外，並應依稅捐稽徵法第四十四條規定處以行為罰。」、「依財政部八十六
    年三月十八日台財稅第000000000號函送八十六年三月三日研商『營業
    人取得廢棄物運銷合作社開立之統一發票涉嫌違章案件查核及執行相關事宜』會
    議紀錄之結論(一)『如查明營業人確有向台灣省廢棄物運銷合作社之社員購進廢棄
    物，並向該合作社支付貨款，其取得該合作社開立金額相符之統一發票作為進項
    憑證申報扣抵銷項稅額，於法尚無不合，應免依稅捐稽徵法第四十四條及營業稅
    法第十九條或第五十一條第五款規定補稅處罰。』上開情形，如營業人係支付貨
    款與該合作社未具營利事業負責人身分之司庫，亦有適用。」分別為財政部八十
    六年六月十八日台財稅第000000000號及財政部八十七年七月十四日台
    財稅第八七一九五三○九○號函送八十七年六月五日立法院陳委員朝容、施委員
    台生及部委員金生聯合舉辦「『廢棄物回收逃漏稅處罰案』--業者與相關部會協
    調會」會議紀錄結論所揭示。
二、本件係法務部調查局台北縣調查站查獲原告於八十三、八十四年間購進貨物，未
    依規定取得實際銷貨人開立之發票，卻以廢合社彰化分社虛開之ＡＨ00000
    000號等統一發票二十七張，計銷售額為六、四四四、三二六元，稅額三二二
    、二二○元，充當進項憑證申報扣抵銷項稅額，而鎧鍵公司代表人顏清連於調查
    後製有調查筆錄移由被告查核後，依原告八十六年十月二十二日所出具之承諾書
    （承諾向顏清連進貨）及支付貨款支票，被告因而認原告向顏清連購進貨物，卻
    取得非實際交易對象廢合社彰化分社開立之發票中報扣抵銷項稅額，依首揭財政
    部八十六年三月十八日台財稅第000000000號函附會商結論(二)之意旨，
    就其虛報進項稅額部分追繳稅款三二二、二二○元，原告不服，申請復查，被告
    以本件經取有原告承諾書，且查原告進貨之付款方式，除有一筆貨款採用現金支
    付交由顏清連簽收外，餘均採支票付款方式，惟所開立之支票抬頭非廢合社，部
    分係為鎧鍵公司（代表人為顏清連）、部分係為顏清連，且該款項之流向，亦無
    進入廢合社之帳戶中，又台灣省廢合社總經理吳招治，八十五年三月二十七日於
    法務部調查局台北縣調查站所作筆錄，亦坦承貨款係由再生工廠直接交予司庫，
    該社（含總社、桃園及彰化分社）僅收取百分之五的營業稅及百分之零點三五的
    手續費，並無共同運銷之事實，則其取得之發票暨非實際之交易對象所開立，依
    上開財政部函釋意旨予以補稅並無不合為由，駁回原告之復查。原告仍不服，主
    張財政部八十四年八月二十一日台財稅第八四一六四三八三六號函釋及八十六年
    六月十八日台財稅第000000000號函檢附之會議紀錄，廢合社共同運銷
    廢棄物予再生工廠已由廢合社開立發票，個人無庸再開立發票繳納營業稅，且調
    查局筆錄，豈可當課稅證據等語，向台灣省政府提起訴願，台灣省政府八十八年
    一月十一日八八府訴三字第一四○四七九號訴願決定以，依顏清連八十六年三月
    十四日之筆錄供稱鎧鍵公司於八十二年四月十五日經台灣省政府建設廳撤銷登記
    ，被告以原告交易對象為顏清連個人，且原告主張顏清連係前揭廢合社社員並擔
    任司庫工作，則本案究有無財政部函送會議紀錄之適用，不無疑義為由，將原處
    分撤銷，由被告另為處分。被告關重核復查決定以，為查明本案是否有首揭財部
    函釋免予補稅及裁罰規定之適用，經就「本案交易時顏清連是否兼具鎧鍵公司負
    責人身分」及「支付貨款情形」詳加查核後，查得(一)鎧鍵公司雖經台灣省政府建
    設廳以八十二年四月十二日建三字第二○三八五一號公告撤銷登記，惟撤銷登記
    後仍有營業事實，其稅籍並未註銷，且該公司未依公司法第二十四條規定辦理清
    算，公司並未合法解散。(二)原告向鎧鍵公司購進貨物，除其中一筆以現金付款（
    該現金支出傳票記載：支付鎧鍵公司七月帳，顏清連代收），餘共開立支票三十
    二紙付款，受款人則均為鎧鍵公司，足證鎧鍵公司經台灣省政府建設廳公告撤銷
    登記後仍持續與原告進行交易，顏清連加入廢合社顯係為方便鎧鍵公司營業需要
    之權宜之計，原告之交易對象實為鎧鍵公司（被告處分書原核認其向顏清連進貨
    ，應係誤認。）原告既向鎧鍵公司進貨，並支付價款與該公司，卻取得廢合社彰
    化分社開立之發票充當進項憑證申報扣抵銷項稅額，就其虛報進項稅額部分追繳
    稅款，揆諸首揭規定及財政部函釋意旨，原處分並無不合。
三、原告起訴主張：原告自八十三年至八十四年間向廢合社彰化分社司庫顏清連購入
    廢棄物，交易時顏清連表明其係廢合社司庫，其銷售之廢棄物係廢合社社員共同
    運銷貨品，故銷售之統一發票應由廢合社開立，既屬違章，必有兩造，若原告真
    屬向非實際交易對象取具進貨憑證，則廢合社必屬開立不實統一發票之違章主體
    ，惟截至目前，並未聞該社因此違章行為而受罰，又若廢合社開立系爭發票係適
    法行為，何以單罰被告？另依財政部八十七年七月十四日台財稅第八七一九五三
    ０九０號函附會議紀錄及調查單位所作之調查筆錄及報告書，並非認定課稅之唯
    一證據，稅捐稽徵機關若認定司庫銷售之廢棄物非屬廢合社之共同運銷，必有其
    他具體事證，否則宜認係廢合社社員共同運銷，再營業人向司庫支付貨款，即代
    表係廢合社之收款，並不要求交易第三人應予辨認，被告以司庫顏清連之調查筆
    錄，即推論系爭銷售額係顏清連已被註銷之鎧鍵公司所為，即難謂適法；又雖廢
    合社案件株連甚廣，惟事後大都以撤銷原處分結案，檢附嘉義市稅捐處重行查核
    決定書等二份，該二家案情與原告之案情完全相同，均獲該處撤銷原處分之待遇
    ，請徹銷原處分及訴願決定，以維憲法保障之「平等法則」云云。然查：
  (一)本件原告與鎧鍵公司交易，均以鎧鍵公司為交易及支付貨款對象，被告除參考顏
    清連談話筆錄及原告之承諾書外，並就原告提示支付價款資料深入查證，違章事
    證明確。
  (二)鎧鍵公司雖經台灣省政府建設廳以八十二年四月十二日建三字第二○三八一號公
    告撤銷登記，惟並未註銷稅籍，仍有營業事實，核無財政部八十七年七月十四日
    台財稅第八七一九五三○九○號函送「『廢棄物回收逃漏稅處罰案』－業者與相
    關部會協調會」會議紀錄結論(一)免依稅捐稽徵法第四十四條及營業稅法第十九條
    或第五十一條第五款規定補稅處罰之適用。
  (三)又原告於被告調查時承諾係向顏清連個人進貨，復查主張顏清連係廢合社社員兼
    司庫，顯有誤導被告認定之情事，以圖適用財政部八十六年三月十八日台財稅第
    000000000號函而得以免罰，被告於復查後依據違章事實維持原處分，
    於法並無違誤。
  (四)至於被告對於顏清連另為處罰，係於財政部八十七年、七月十四日台財第八七一
    九五三○九○號函送「『廢棄物回收逃漏稅處罰案』--業者與相關部會協調會」
    會議紀錄結論發布前之八十六年六月二十八日所為之處分，該案並經財部再訴願
    決定撤銷原處分，由被告依據相關法令及違章事實重為復查中；次查鎧鍵公司雖
    經台灣省政府建設廳於八十二年四月間公告撤銷登記，惟該公司仍繼續申購使用
    統一發票，被告所屬大屯分處本於實質課稅原則，未註銷其稅籍，於法並無不合
    ，被告復查結果對於原告違章事實之核定雖與原處分書之敘述略有差異，惟其核
    定原告未依規定取得實際銷貨人開立之發票充當進項憑證申報扣抵銷項稅額，構
    成虛報進項稅額，應予補稅之結果及依據法條並無差異，被告復查決定維持原處
    分，亦無違誤。
  (五)再原告向鎧鍵公司代表人顏清連購進貨物，共開立支票三十二紙及現金付款，受
    款人均為鎧鍵公司，其付款期間自八十三年六月至八十五年四月將近二年期間，
    受款人均為鎧鍵公司，當非一時疏忽錯誤，可證其實際交易對象應為鎧鍵公司，
    另原告所提嘉義市稅捐處等二份重行查核決定書，主張該二家營業人案情與原告
    之案情完全相同，均獲該處撤銷原處分之待遇，請撤銷原處分及訴願決定，以維
    憲法保障之「平等法則」乙節，核與本件案情各異且係個案決定，均難據以為本
    件有利於原告之認定，併此敘明。
參、有關違反稅捐稽徵法罰鍰部分﹕
一、按「營利事業應依法給予他人憑證而未給予，應自他人取得憑證而未取得，或應
    保存憑證而未保存者，應就未給予憑證、未取得憑證或未保存憑證，經查明認定
    之總額，處百分之五罰鍰。」為稅捐稽徵法第四十四條所規定。
二、本件原告於八十三、八十四年間購進貨物，未依規定取得實際銷貨人開立之發票
    ，卻以廢合社彰化分社虛開ＡＨ00000000等統一發票二十七張，計銷售
    額六、四四四、三二六元，稅額三二二、二二○元，充當進項憑證申報扣抵銷項
    稅額，違章事實業如前述，被告以原告應自他人取得憑證而未取得憑證，經查明
    認定之總額六、四四四、三二六元處百分之五之罰鍰計三二二、二一六元，揆諸
    上開規定，亦無不合。
肆、綜上所述，原告之主張均非可採，原處分依行為時營業稅法第五十一條第五款規
    定，就其虛報進項稅額部分追繳稅款三二二、二二０元外，其應自他人取得憑證
    而未取得憑證部分，依稅捐稽徵法第四十四條規定核處罰鍰計三二二、二一六元
    ，並無不合，訴願決定予以維持，亦無不合，原告起訴意旨，為無理由，應予駁
    回。本件事證已臻明確，兩造其餘陳述及舉證，不影響本件之判斷，不一一論列
    。
據上論結，本件原告之訴為無理由，依行政訴訟法第一百九十五條第一項後段、第九
十八條第三項前段，判決如主文。
中    華    民    國    九十二      年      一        月    二十三      日
                 臺 中 高 等 行 政 法 院   第 三 庭
                                審 判 長 法      官  莊  金  昌
                                         法      官  許  金  釵
                                         法      官  許  武  峰
右正本證明與原本無異。
如不服本判決，應於判決送達後二十日內向本院提出上訴書狀，其未表明上訴理由者
，應於提起上訴後二十日內向本院提出上訴理由書（須依對造人數附具繕本）；如於
本判決宣示或公告後送達前提起上訴者，應於判決送達後二十日內補提上訴理由書（
須附繕本）。未表明上訴理由者，逕以裁定駁回。
提起上訴應預繳送達用雙掛號郵票拾份（每份三十四元)。
中    華    民    國    九十二      年      一        月    二十三      日
                                         法院書記官  林  宜  萱


司法院資訊處製作；財團法人民間司法改革基金會備份。
